Minutes et répertoires du notaire Charles FERRANT, 4 avril 1582 - 1er juin 1611 (étude VII)
Archives nationales
- Minutes de Charles FERRANT, 1582 - 1er juin 1611; MC/ET/VII/38 - MC/ET/VII/85
  - Minutes. 1600, MC/ET/VII/59
    - Déclaration de Jeanne Drouart, veuve de Pierre Chabanceau, dit La Barre, organiste de Notre-Dame, demeurant rue de la Lingerie, au sujet des charges pesant sur une maison appartenant à son défunt mari et à ses enfants., 28 février 1600; MC/ET/VII/59
      Documents du Minutier central concernant l'histoire de la musique (1600-1650), par Madeleine Jurgens, tome I [études I à X, 1763 actes], Paris, Archives nationales, 1967, p. 699 (instrument de recherche imprimé dématérialisé, certaines notices sont plus détaillées dans la version intégrale accessible en ligne par la rubrique 'Autres instruments de recherche', voir contexte dans le Plan d’orientation général - Notaires de Paris, guides thématiques du Minutier).
    - Marché de construction par Nicolas Le Mercier, maître maçon, pour la maison de Mgr. de Villeroy à Conflans., 13 mars 1600; MC/ET/VII/59
      Artisans XVIIe, par M. Jurgens, M.A. Fleury, R. Gourmelon et le personnel du Minutier central, 1954-1996 (fichier papier entièrement dématérialisé; voir contexte dans le Plan d’orientation général - Notaires de Paris, guides thématiques du Minutier).
      Date de révision: 2011-2012
      Date de création de la notice: 2010
      Le Mercier,Nicolas; Villeroy,, Monseigneur de
    - Transport par Jean Formantin, marchand, bourgeois de Paris, et Perrette Legendre, sa femme, à Jeanne Drouart, veuve de Pierre Chabanceau, dit La Barre, organiste de Notre-Dame, de 25 écus de rente annuelle, moyennant 300 écus soleil., 23 mars 1600; MC/ET/VII/59
    - Transport par Anne Jacquier, veuve de Pierre Raoul, maître cordonnier, demeurant rue de la Tisseranderie, à Marie Jacquier, sa soeur, veuve de Pierre Pontheron, (1) de la cinquième partie de ses propres, provenant de la succession de Françoise Desplanches, leur mère, en une maison rue de la Verrerie, où demeure Marie Jacquier, pour le rachat d'une rente de 8 écus 1/3 que ladite Anne Jacquier lui devait depuis le 30 avril 1599 (2) et moyennant 50 écus soleil., 20 avril 1600; MC/ET/VII/59
      Compléments de description: (1) Le scribe écrit Pontion. (2) Constitution devant les mêmes notaires.
      Documents du Minutier central concernant les peintres, sculpteurs et graveurs au XVIIe siècle (1600-1650) [études I à X, 1955 actes], par Marie-Antoinette Fleury, tome I, Paris, S.E.V.P.E.N, 1969, p. 587 (instrument de recherche imprimé dématérialisé, certaines notices sont plus détaillées dans la version intégrale accessible en ligne par la rubrique 'Autres instruments de recherche', voir contexte dans le Plan d’orientation général - Notaires de Paris, guides thématiques du Minutier).
      Documents du Minutier central concernant les peintres, sculpteurs et graveurs au XVIIe siècle (1600-1650), par Marie-Antoinette Fleury, tome I, Paris, S.E.V.P.E.N, 1969, LXXXIV-974 p.
      Tixeranderie (rue de la); Verrerie (rue de la); Desplanches, Françoise; Jacquier, Anne; Jacquier, Marie; Pontheron (veuve); Pontheron, Pierre; Pontion, Pierre; Raoul (veuve); Raoul, Pierre; cordonnier
    - Déclaration de Jean Chevallier, organiste de Saint-Saturnin de Tours, suivant laquelle Francisque Caroubel, violon ordinaire de la chambre du roi, lui a baillé diverses pièces de procédures., 25 avril 1600; MC/ET/VII/59
    - Vente par Jean Formantin, porteur de grains ès Halles, demeurant rue de la Lingerie, et Perrette Legendre, sa femme, à Jeanne Drouart, veuve de Pierre Chabanceau, dit La Barre, organiste de Notre-Dame, de marchandises de toiles pour rester quitte de 200 écus soleil sur les 300 qu'ils lui doivent., 10 juillet 1600; MC/ET/VII/59
  - Minutes. 1601, janvier - 1601, juin, janvier 1601-juin 1601; MC/ET/VII/60/A; Document détérioré.
  - Minutes. 1601, juillet - 1601, décembre, juillet 1601-décembre 1601; MC/ET/VII/60/B; Document détérioré.
    - Quittance par Benjamin Foullon, peintre, valet de chambre du roi, demeurant rue Sainte-Avoye, à Jeanne Richard, veuve de Louis Duret, conseiller, médecin et lecteur du roi, en la faculté de médecine de l'université de Paris, de la somme de 420 écus soleil, pour le rachat de 33 écus 1/3 de rente, appartenant audit Foullon comme héritier de Catherine Cleret, sa mère, veuve d'Abel Foullon, valet de chambre du roi., 28 juillet 1601; MC/ET/VII/60/B
      Documents du Minutier central concernant les peintres, sculpteurs et graveurs au XVIIe siècle (1600-1650) [études I à X, 1955 actes], par Marie-Antoinette Fleury, tome I, Paris, S.E.V.P.E.N, 1969, p. 242 (instrument de recherche imprimé dématérialisé, certaines notices sont plus détaillées dans la version intégrale accessible en ligne par la rubrique 'Autres instruments de recherche', voir contexte dans le Plan d’orientation général - Notaires de Paris, guides thématiques du Minutier).
      quittance; Sainte-Avoie (rue); Cleret, Catherine; Duret (veuve); Duret, Louis; Foullon, Abel; Foullon, Benjamin; Richard, Jeanne; médecin; peintre; officier de la Chambre du roi (Ancien Régime)
    - Vente par Gabriel Angelin, maître orfèvre, demeurant sur le pont au Change, à l'enseigne de la Croix d'or, paroisse Saint-Jacques-de-la-Boucherie, et par Marguerite Driet, sa fiancée, à Pierre Chabanceau, dit La Barre, musicien, joueur de luth, beau-frère de Marguerite, de la huitième partie d'une maison sise rue Coquillière, au coin de la rue de Grenelle, moyennent 250 écus soleil., 13 octobre 1601; MC/ET/VII/60/B
      Documents du Minutier central concernant l'histoire de la musique (1600-1650), par Madeleine Jurgens, tome I [études I à X, 1763 actes], Paris, Archives nationales, 1967, p. 462 (instrument de recherche imprimé dématérialisé, certaines notices sont plus détaillées dans la version intégrale accessible en ligne par la rubrique 'Autres instruments de recherche', voir contexte dans le Plan d’orientation général - Notaires de Paris, guides thématiques du Minutier).
  - Minutes. 1602, janvier - 1602, juin, janvier 1602 - juin 1602; MC/ET/VII/61
    - Donation mutuelle entre Pierre Le Duc, maître facteur d'instruments de musique, et Henriette Chambrion, sa femme, demeurant rue Saint-Honoré, paroisse Saint-Eustache., 11 février 1602; MC/ET/VII/61
      Documents du Minutier central concernant l'histoire de la musique (1600-1650), par Madeleine Jurgens, tome I [études I à X, 1763 actes], Paris, Archives nationales, 1967, p. 764 (instrument de recherche imprimé dématérialisé, certaines notices sont plus détaillées dans la version intégrale accessible en ligne par la rubrique 'Autres instruments de recherche', voir contexte dans le Plan d’orientation général - Notaires de Paris, guides thématiques du Minutier).
  - Minutes. 1602, juillet - 1602, décembre, juillet 1602 - décembre 1602; MC/ET/VII/62
    - Contrat de mariage entre Gilles Lange, marchand fripier, demeurant rue de la Poterie, et Élisabeth Driet, fille de Robert Driet, fripier et bourgeois de Paris, demeurant rue Coquillière, et de défunte Agnès Fevyn, auquel assiste comme témoin de la fiancée son beau-frère Pierre Chabanceau, dit La Barre, joueur de luth., 4 juillet 1602; MC/ET/VII/62
    - Vente par Gilles Lange, marchand fripier et bourgeois de Paris, et Élisabeth Driet, sa femme, demeurant rue de la Tonnellerie, à Pierre Chabanceau, dit La Barre, musicien, joueur de luth, leur beau-frère, de la huitième partie d'une maison sise rue Coquillière, au coin de la rue de Grenelle, moyennant 250 écus soleil., 2 août 1602; MC/ET/VII/62
    - Contrat de mariage entre Jean Mestayer, sergent en l'hôtel de ville de Paris, demeurant rue du Four, paroisse Saint-Eustache, et Marie Driet, fille de Robert Driet, marchand fripier, bourgeois de Paris, et de feue Agnès Fevyn, demeurant rue Coquillière, auquel signe comme témoin de la fiancée son beau-frère Pierre Chabanceau, dit La Barre, joueur de luth., 14 septembre 1602; MC/ET/VII/62
      Parmi les témoins est nommé Claude Morlet, sculpteur, oncle paternel de la future..
      Parmi les témoins qui signent sont nommés Guillaume Boudin, maître menuisier, oncle maternel du futur, Thomas Boudin, son fils, sculpteur, cousin, Fiacre Marrier, sculpteur, cousin maternel.
      Une clause du contrat prévoit qu'un huitième d'une maison rue du Coq, appartenant à Marie Driet, sera vendu à Pierre Chabanceau, moyennant 250 écus qu'il versera la veille des épousailles.
      A la suite:
      - 1602, 11 novembre. - Quittance de la dot par les nouveaux époux.
      Documents du Minutier central concernant les peintres, sculpteurs et graveurs au XVIIe siècle (1600-1650) [études I à X, 1955 actes], par Marie-Antoinette Fleury, tome I, Paris, S.E.V.P.E.N, 1969, p. 508 (instrument de recherche imprimé dématérialisé, certaines notices sont plus détaillées dans la version intégrale accessible en ligne par la rubrique 'Autres instruments de recherche', voir contexte dans le Plan d’orientation général - Notaires de Paris, guides thématiques du Minutier).
      ou
      Date de révision: 2020 (Marie-Françoise Limon-Bonnet)
      contrat de mariage; quittance; Coquillière (rue); Four (rue du); Saint-Eustache (paroisse); Boudin, Guillaume; Boudin, Thomas (1570-1637); Driet, Marie; Driet, Robert; Fevin, Agnès; Marrier, Fiacre; Mestayer, Jean; Morlet, Claude; brocanteur; menuisier; sculpteur
    - Transport par Jean Fieffé, laboureur à Cormeilles-en-Parisis, héritier de Nicolas Joyneau, marchand et bourgeois de Paris, à Guillaume Duburet, violon ordinaire de la chambre du roi, demeurant rue Quincampoix, d'une rente de 25 livres qui lui avait été cédée, le 26 octobre 1588, par Pierre Cocq, violon ordinaire de la chambre du roi, qui lui-même la tenait de Jean Fredel, violon ordinaire de la chambre du roi, et de Nicole Mazuel par acte du 7 janvier 1588. Ce transport est fait moyennant 240 livres., 30 septembre 1602; MC/ET/VII/62
      Documents du Minutier central concernant l'histoire de la musique (1600-1650), par Madeleine Jurgens, tome I [études I à X, 1763 actes], Paris, Archives nationales, 1967, p. 154 (instrument de recherche imprimé dématérialisé, certaines notices sont plus détaillées dans la version intégrale accessible en ligne par la rubrique 'Autres instruments de recherche', voir contexte dans le Plan d’orientation général - Notaires de Paris, guides thématiques du Minutier).
    - Promesse par Pierre Picault, chevaucheur ordinaire de la maison du roi, demeurant rue de la Tonnellerie, d'acquitter Pierre Chevalier, hautbois du roi, bourgeois de Paris, de tous les frais d'une saisie faite à la requête de celui-ci sur une maison rue Geoffroy-l'Angevin., 17 octobre 1602; MC/ET/VII/62
      Documents du Minutier central concernant l'histoire de la musique (1600-1650), par Madeleine Jurgens, tome I [études I à X, 1763 actes], Paris, Archives nationales, 1967, p. 242 (instrument de recherche imprimé dématérialisé, certaines notices sont plus détaillées dans la version intégrale accessible en ligne par la rubrique 'Autres instruments de recherche', voir contexte dans le Plan d’orientation général - Notaires de Paris, guides thématiques du Minutier).
    - Quittance par Nicolas Morel, prêtre, conseiller et aumônier du roi et sous-maître de la chapelle de musique du roi, suivant ordinairement la cour, à Gabriel de Ganet, abbé de Conches, agissant en l'acquit de Jean Valdericq, marchand à Nonancourt, de la somme de 150 livres, pour demi-année de la ferme de la cure de Châtaincourt., 29 octobre 1602; MC/ET/VII/62
      Documents du Minutier central concernant l'histoire de la musique (1600-1650), par Madeleine Jurgens, tome I [études I à X, 1763 actes], Paris, Archives nationales, 1967, p. 74 (instrument de recherche imprimé dématérialisé, certaines notices sont plus détaillées dans la version intégrale accessible en ligne par la rubrique 'Autres instruments de recherche', voir contexte dans le Plan d’orientation général - Notaires de Paris, guides thématiques du Minutier).
    - Déclaration de Pierre Chabanceau, dit La Barre, musicien, joueur de luth, demeurant rue de Grenelle-Saint-Honoré, suivant laquelle la vente à lui faite par Jean Mestayer et Marie Driet, de la huitième partie d'une maison, au coin des rues de Grenelle et Coquillière, a été par lui acceptée au profit de Jean Langlois, fripier, bourgeois de Paris, et de Denise Fevyn, sa femme., 4 novembre 1602; MC/ET/VII/62
      Documents du Minutier central concernant l'histoire de la musique (1600-1650), par Madeleine Jurgens, tome I [études I à X, 1763 actes], Paris, Archives nationales, 1967, p. 463 (instrument de recherche imprimé dématérialisé, certaines notices sont plus détaillées dans la version intégrale accessible en ligne par la rubrique 'Autres instruments de recherche', voir contexte dans le Plan d’orientation général - Notaires de Paris, guides thématiques du Minutier).
  - Minutes. 1603, janvier - 1603, juin, janvier 1603 - juin 1603; MC/ET/VII/63
    - Contrat de mariage entre Louis Arthault, marchand, demeurant rue Saint-Jacques, paroisse Saint-Séverin, fils de Martin Arthaud, demeurant à Sainte-Croix, près la ville de Saillans et de Françoise Arnauld, d'une part, et Marguerite Ythier, fille de Simon Ythier, décédé, mesureur de grains es pont et place de Grève, et de honnête femme Marguerite Doublet, demeurant paroisse Saint-Séverin, d'autre part., 3 janvier 1603; MC/ET/VII/63; n° 4
      contrat de mariage; Grève (place de); Saint-Jacques (rue); Saint-Séverin (paroisse); Saillans (Drôme); Sainte-Croix (Drôme); Arnauld, Françoise; Arthaud, Martin; Arthault, Louis; Doublet, Marguerite; Ythier, Marguerite; Ythier, Simon; commerçant; officier civil (Ancien Régime)
    - Contrat de mariage entre Nicolas Lesueur, maître tourneur de bois, demeurant rue Montmartre, paroisse Saint-Eustache, d'une part, et Geneviève de Pille, âgée de 26 ans, demeurant rue Perrin Gasselin, paroisse Saint-Germain-l'Auxerrois, fille de Jean-François de Pille, décédé, et de Jeanne Richer, décédée, d'autre part., 3 janvier 1603; MC/ET/VII/63; n° 29
      contrat de mariage; Montmartre (rue); Perrin-Gasselin (rue); Lesueur, Nicolas; Pille, Geneviève de (1577-16..); Pille, Jean-François de; Richer, Jeanne; tourneur
    - Contrat de mariage entre Jehan Bachelier, marchand maître tapissier pourpointier, demeurant rue Ferronnerie, paroisse Saints-Innocents, fils de Pierre Bachelier, laboureur, demeurant à Noisy au Val, d'une part, et Geneviève Le Bon, fille d'honorable homme Jehan Le Bon, bourgeois de Paris, marchand drappier, et d'Élisabeth Mozac, demeurant rue Saint-Honoré, paroisse Saint-Germain l'Auxerrois, d'autre part., 7 avril 1603; MC/ET/VII/63
      contrat de mariage; Noisy-le-Roi (Yvelines); Ferronnerie (rue de la); Saint-Honoré (rue); Bachelier, Jean; Bachelier, Pierre; Le Bon, Geneviève; Le Bon, Jean; Mozac, Elisabeth; négociant; agriculteur; tapissier
    - Contrat de mariage entre Jacques Jacques, maître passementier-rubannier, demeurant rue des Cinq Diamants, paroisse Saint-Jacques-de-la-Boucherie, d'une part, et Françoise Boucher, veuve, demeurant rue des Cinq Diamants, paroisse Saint-Jacques-de-la-Boucherie, veuve de Claude Colas, maître batteur d'or et d'argent, d'autre part., 26 avril 1603; MC/ET/VII/63
      contrat de mariage; Cinq-Diamants (rue des); Boucher, Françoise; Colas, Claude; Jacques, Jacques; batteur de métal; passementier; tisserand
  - Minutes. 1603, juillet - 1603, décembre, juillet 1603 - décembre 1603; MC/ET/VII/64
    - Contrat de mariage entre Loys Aluot, laboureur, demeurant à Croicy en Brie, d'une part, et Françoise de Hacqueville, âgée de 25 ans, demeurant rue de la Monnaie, paroisse Saint-Germain-l'Auxerrois, fille de François de Hacqueville, manouvrier, demeurant près de Soissons et de Laurence Meusnier, d'autre part., 15 septembre 1603; MC/ET/VII/64
      Le futur est natif de Varlonnes sur Longpont, près Soissons; la future demeure en la maison de Claude Dupont, procureur au parlement.
      Précisions sur les lieux: Croissy-Beaubourg (Seine-et-Marne)--Croissy; Louâtre (Aisne)--Violaine
      contrat de mariage; Brie (France); Croissy-Beaubourg (Seine-et-Marne); Louâtre (Aisne); Monnaie (rue de la); Aluot, Loys; Dupont, Claude; Hacqueville, François de; Hacqueville, Françoise de; Meusnier, Laurence; agriculteur; journalier; procureur de justice (Ancien Régime)
  - Minutes. 1604, janvier - 1604, mai, janvier 1604 - mai 1604; MC/ET/VII/65
    - Contrat de mariage entre honorable homme Guillaume Dohin, bourgeois de Paris, demeurant rue de la Jussienne, paroisse Saint-Eustache, fils de Nicolas Dohin, bourgeois de Paris, décédé, et de Françoise de La Salle, d'une part, et Marie Gogueli, âgée de 25 ans, veuve, demeurant rue Saint-Jacques à l'Enseigne du Lion d'Or, paroisse Saint-Séverin, veuve de Pierre Fauconnier, sieur de Meaux, huissier sergent à cheval au Châtelet de Paris, d'autre part., 26 janvier 1604; MC/ET/VII/65; fol. 40;
      contrat de mariage; Meaux (Seine-et-Marne); Jussienne (rue de la); Lion d'Or (enseigne du); Saint-Jacques (rue); Dohin, Guillaume; Dohin, Nicolas; Fauconnier, Pierre; Gogueli, Marie; La Salle, Françoise de; auxiliaire de justice
    - Contrat de mariage entre Nicolas Franbourg, maître savetier, demeurant rue de la Tonnellerie, paroisse Saint-Eustache, fils de Eustache Franbourg, maître savetier, et de Marie Garnier, d'une part, et Madeleine Canu, fille de Antoine Canu, décédé, sergent royal, demeurant à Auvers-sur-Oise et de Marguerite Fontaine, décédée, d'autre part., 11 mars 1604; MC/ET/VII/65; fol. 115;
      contrat de mariage; Auvers-sur-Oise (Val-d'Oise); Tonnellerie (rue de la); Canu, Antoine; Canu, Madeleine; Fontaine, Marguerite; Franbourg, Eustache; Franbourg, Nicolas; Garnier, Marie; bottier
    - Contrat de mariage entre Bernard Viquette, marchand tavernier, [mineur, fils de Bernard Viquette, décédé, maître couvreur de maisons et des bâtiments du Roi, et de Marie Baillin, d'une part] demeurant rue de Seine, et Françoise Le Maire, fille de Nicolas Le Maire, marchand pelletier, bourgeois de Paris, demeurant rue des Vieux-Augustins, et de Jeanne Foullon. Parmi les témoins de la fiancée figurent Pierre-Francisque Caroubel, violon ordinaire de la chambre du roi, et Catherine Le Maire, ses beau-frère et soeur., 9 mai 1604; MC/ET/VII/65
      Documents du Minutier central concernant l'histoire de la musique (1600-1650), par Madeleine Jurgens, tome I [études I à X, 1763 actes], Paris, Archives nationales, 1967, p. 141 (instrument de recherche imprimé dématérialisé, certaines notices sont plus détaillées dans la version intégrale accessible en ligne par la rubrique 'Autres instruments de recherche', voir contexte dans le Plan d’orientation général - Notaires de Paris, guides thématiques du Minutier).
      Autres dépouillement(s):
      Mariages à Paris de 1570 à 1635, relevés sous la dir. de Roland Mousnier.
      Seine (rue de); Vieux-Augustins (rue des); Baillin, Marie; Foullon, Jeanne; Le Maire, Françoise; Le Maire, Nicolas; Viquette, Bernard; couvreur; fourreur; restaurateur
    - Donation par Jean Du Camp, chantre de la chapelle du roi, ci-devant pourvu de l'office de célerier en la cathédrale de Tulle, demeurant en l'enclos du Palais, à Gabriel Cotignon, secrétaire de la chambre du roi, commis de M. de Gesvres, demeurant rue Tirechappe, des revenus qui peuvent lui être dus en raison de ladite célerie., 13 mai 1604; MC/ET/VII/65
      Documents du Minutier central concernant l'histoire de la musique (1600-1650), par Madeleine Jurgens, tome I [études I à X, 1763 actes], Paris, Archives nationales, 1967, p. 100 (instrument de recherche imprimé dématérialisé, certaines notices sont plus détaillées dans la version intégrale accessible en ligne par la rubrique 'Autres instruments de recherche', voir contexte dans le Plan d’orientation général - Notaires de Paris, guides thématiques du Minutier).
    - Contrat de mariage entre Jehan Duhan, sergent à verge et priseur juré de biens meubles au Châtelet de Paris, demeurant rue de Maryveult, paroisse Saint-Jacques-de-la-Boucherie, d'une part, et Marguerite Salomon, veuve, demeurant rue de la Heaumerie, paroisse Saint-Denis, veuve de Martin Huault, maître tailleur d'habits, d'autre part., 18 mai 1604; MC/ET/VII/65; fol. 199;
      contrat de mariage; Heaumerie (rue de la); Marivaux (rue de); Duhan, Jean; Huault, Martin; Salomon, Marguerite; auxiliaire de justice; tailleur d'habits
  - Minutes. 1604, juin - 1604, décembre, juin 1604 - décembre 1604; MC/ET/VII/66
    - Contrat de mariage entre maître Gilles Loysel, compagnon tailleur d'habits, demeurant Quai de la Tournelle, paroisse Saint-Étienne-du-Mont, fils de Guillaume Loysel, marchand, demeurant à Meaux, d'une part, et Marguerite Remond, fille de Richard Remond, maître tailleur d'habits, demeurant rue de la Tabletterie, paroisse Saint-Opportune et de Catherine Du Boys, d'autre part., 1er juin 1604; MC/ET/VII/66; fol. 224;
      contrat de mariage; Meaux (Seine-et-Marne); Tabletterie (rue de la); Tournelle (quai de la); Du Boys, Catherine; Loysel, Gilles; Loysel, Guillaume; Remond, Marguerite; Remond, Richard; commerçant; tailleur d'habits
    - Contrat de mariage entre Nicolas Prelle, maître pâtissier, demeurant rue du Four, paroisse Saint-Sulpice, d'une part, et Marie Cotineau, majeure, au service d'honorable homme Guillaume Plastrier, marchand étalier, bourgeois de Paris, demeurant rue Saint-Honoré, paroisse Saint-Germain-l'Auxerrois, fille de Jean Cotineau, décédé, marchand mercier, et de Marie de Boullier, d'autre part., 16 juin 1604; MC/ET/VII/66; fol. 241;
      La future demeure chez son maître.
      contrat de mariage; Four (rue du); Saint-Honoré (rue); Boullier, Marie de; Cotineau, Jean; Cotineau, Marie; Plastrier, Guillaume; Prelle, Nicolas; employé de maison; commerçant; pâtissier
    - Contrat de mariage entre Jacques Escosse, gagne-deniers, demeurant rue Beaurepaire, paroisse Saint-Sauveur, d'une part, et Geneviève Coiffier, âgée de 25 ans, demeurant rue de la Savaterie, paroisse Saint-Pierre-des-Arcis, fille de Jean Coiffier, décédé, marchand, demeurant à Bersancourt et de Marguerite Bonnemain, d'autre part., 19 juin 1604; MC/ET/VII/66; fol. 248;
      contrat de mariage; Bessancourt (Val-d'Oise); Beaurepaire (rue); Savaterie (rue de la); Bonnemain, Marguerite; Coiffier, Geneviève; Coiffier, Jean; Escosse, Jacques; journalier; commerçant
    - Contrat de mariage entre Martin Charmoy, écuyer, sieur de Mons, prévôt Général en la Connétablie et Maréchaussée de France établi par le Roi pour l'exercice de la justice à la suite de monsieur de Laverdin maréchal de France, demeurant à Mons, d'une part, et damoiselle Jehanne de Saint-Sauflieu, fille de Hiérosme de Saint-Sauflier, écuyer, et de damoiselle Babe Du Val, d'autre part., 5 juillet 1604; MC/ET/VII/66; fol. 277;
      Le futur demeurant au Mons, de présent à Paris; la future, usant de ses droits; la future demeure avec dame Madeleine de L'Aubespine, veuve de feu maître René Du Val, chevalier, sieur de Store, conseiller du Roi en ses conseils d'état et privé, ambassadeur pour Sa Majesté en Savoie.
      contrat de mariage; Charmoy, Martin; Du Val, Babe; Du Val, René; L'Aubespine, Madeleine de; Laverdin (M. de); Saint-Sauflieu, Jeanne de; Saint-Sauflieu, Jérôme de; ambassadeur; officier général; juge